【裁判字號】    88,交上易,276
【裁判日期】    890119
【裁判案由】    過失傷害
【裁判全文】
臺灣高等法院高雄分院刑事判決                  八十八年度交上易字第二七六號
    上  訴  人
    即  被  告  甲○○
右上訴人因過失傷害案件，不服臺灣屏東地方法院八十八年度交易字第九○號、中華
民國八十八年八月三十一日第一審判決（起訴案號：臺灣屏東地方法院檢察署八十八
年度偵字第二一八○號），提起上訴，本院判決如左：
      主      文
上訴駁回。
      事實及理由
一、本案經本院審理結果，認第一審判決對被告甲○○因過失傷害人之身體，處拘役
    伍拾日，並諭知如易科罰金以參佰元折算壹日，其認事用法及量刑均無不當，應
    予維持，並引用第一審判決書記載之事實、證據及理由。（如附件）
二、本件上訴人即被告甲○○上訴意旨指是告訴人撞到我的車頭，不是我撞到他，原
    審判決不當云云，本院查：被告甲○○係駕駛小客車與告訴人乙○○所駕駛之小
    客車在屏東縣崁頂鄉○○村○○路與民權路交岔路口相撞，且經台灣省高屏澎區
    車輛行車事故鑑定委員會及臺灣省車輛行車事故覆議鑑定委員會鑑定，鑑定意見
    均認：被告駕駛車輛行經閃光紅燈號誌路口，支線道車未暫停讓幹道車先行為本
    件車禍肇事原因之一，有鑑定意見書可憑，且告訴人乙○○又係因被告駕車肇事
    之過失行為而受傷，從而原審依刑法第二百八十四條第一項前段、第四十一條，
    罰金罰鍰提高標準條例第一條前段，第二條之規定，審酌雙方過失情狀，被害人
    受傷程度等一切情狀，量處拘役五十日及諭知易科罰金之折算標準，經核並無違
    誤，被告上訴並無理由，應予駁回。
據上論結，應依刑事訴訟法第三百六十八條、第三百七十三條，判決如主文。
本案經檢察官郭振昌到庭執行職務。
中      華      民      國    八十九    年      一      月     十九     日
                              臺灣高等法院高雄分院刑事第二庭
                                  審判長法官  曾永宗
                                        法官  邱永貴
                                        法官  曾玉英
右正本證明與原本無異。
不得上訴。
                                      書記官  林靜霙
中    華    民    國     八十九     年       一       月      二  十    日
附錄：本判決論罪科刑法條：
刑法第二百八十四條第一項
因過失傷害人者，處六月以下有期徒刑、拘役或五百元以下罰金，致重傷者，處一年
以下有期徒刑、拘役或五百元以下罰金。
                                                                        Ｆ
附件：
臺灣屏東地方法院刑事判決                          八十八年度交易字第九號
    公  訴  人  臺灣屏東地方法院檢察署檢察官
    被      告  甲○○  男  五十三歲（民國○○○年○月○○日生）
                        住屏東縣崁頂鄉○○村○○路十一號
                        身分證統一編號：Ｔ一0000000號
右列被告因過失傷害案件，經檢察官提起公訴（八十八年度偵字第二一八○號），本
院判決如左：
     主  文
甲○○因過失傷害人之身體，處拘役伍拾日，如易科罰金以參佰元折算壹日。
     事  實
一、甲○○於民國八十七年九月二十一日下午五時十分許，駕駛車號ＳＫ─五六○一
    號自用小客車，從南州往港西沿屏東縣崁頂鄉○○村○○路由南向北方向行駛，
    途經交通號誌為閃光紅燈之民權路交岔路口時（民權路之交通號誌為閃光黃燈）
    ，原應注意汽車行駛時，駕駛人應注意車前狀況，並隨時採取必要之安全措施；
    汽車行駛至交岔路口，其行進應遵守燈光號誌之指示，而支線道車應暫停讓幹線
    道車優先通行；車輛行駛時應注意車前狀況並隨時採取必要之安全措施等情，且
    依當時之狀況又無不能注意之情事，竟疏未注意車前有沿民權路由東向西方向超
    速行駛，且遇閃光黃燈路口未減速慢行，亦同未注意車前狀況之乙○○所駕駛車
    號ＷＪ─三九五二號自用小客車亦適至該處之狀況，即率予通過該交岔路口，致
    其所駕駛之車輛前保險桿右側（背對車頭之方向為觀察基準，下同）撞及由乙○
    ○所駕駛車輛之左前輪車側處，致致乙○○受有腦震盪、前額血腫三乘三公分、
    胸部挫傷等之傷害。
二、案經乙○○訴由屏東縣警察局東港分局報請臺灣屏東地方法院檢察署檢察官偵查
    起訴。
      理  由
一、訊據被告甲○○固不否認在前揭時、地與告訴人乙○○發生車禍，惟矢口否認有
    過失傷害之犯行，辯稱：伊行經上開交岔路口時，當時是閃紅燈，伊看沒車就慢
    慢開過去，詎乙○○之車很快就衝撞過來，致撞及伊車，伊無過失；由伊車頭內
    部結構均向左側扭曲，顯係乙○○來撞伊車的；當時伊車輛已過路口中心線，乙
    ○○應讓其先行云云。經查：
（一）前揭事實業據告訴人指訴歷歷，而告訴人因本件車禍受有前述之傷害，亦為被
      告所是認，並有驗傷診斷書一份在卷足憑。又依卷附之車損照片以觀，被告所
      駕車號ＳＫ─五六○一號車輛之受損部位為：前保險桿右側邊緣起至車牌懸掛
      處、右大燈、引擎蓋右側前緣及水箱罩等處，含蓋近二分之一之車頭範圍嚴重
      毀損，而該車之右側車身則除車門處一內凹刮痕外，無甚毀損；告訴人所駕車
      號ＷＪ─三九五二號車輛之受損部位為：左前輪上方車身、左大燈、引擎蓋朝
      右側推擠掀起，毀損較重，而前保險桿則除嵌在左側角落內之方向燈破碎及稍
      許刮痕外，幾近無缺。綜據上情，可知係被告所駕輛行經肇事路口本欲直行時
      ，突見告訴人車輛未減速疾駛而來，左打方向盤，惟仍閃避不及，右側車頭擦
      撞當時亦欲閃避而右打方向盤之告訴人車輛左前輪車側處，且造成被告車輛右
      側車身一內凹刮痕，最後兩車終止於民權路西向路邊。由是，殊難想像告訴人
      得以左側車身撞擊被告車輛右前方保險桿及車頭等處，其情荒謬，不言可諭；
      而兩車撞擊之情形既如前述，則被告車輛車頭內部結構均向左側扭曲，亦屬當
      然，不足以實其說；又被告右側車身後半部絲毫無損，況且如已過路口中心，
      則顯與兩車之撞擊毀損部位無法吻合。又由被告車輛左前方保險桿完好如初，
      益見本件車禍並非被告車輛呈垂直角度撞擊告訴人左側車身，則是否造成告訴
      人身體左側部位受傷，本非必然。是所辯均屬無稽，要無可採。
（二）按「汽車行駛時，駕駛人應注意車前狀況並隨時採取必要之安全措施。」、「
      汽車行駛至交岔路口，其行進應遵守燈光號誌之指示。」、「幹道應設置閃光
      黃燈，支道應設置閃光紅燈。」、「閃光紅燈表示﹃停車再開﹄，車輛應減速
      接近，先停止於交岔路口前，讓幹道車優先通行後認為安全時，方得續行。」
      、「閃光黃燈表示﹃警告﹄，車輛應減速接近，注意安全，小心通過」道路交
      通安全規則第九十四條第三項、第一百零二條第一項第一款、道路交通標誌標
      線號誌設置規則第二百二十四條第三款、二百十一條第一項第一、二款分別定
      有明文。被告駕車時違反上開規定，未注意其車前狀況，且未慮及己身所行駛
      者為支線道車，應減速接近，先停止於交岔路口前，讓幹道車優先通行後認為
      安全時，方得續行等情，即輕率行駛通過該路口，致撞及告訴人而肇事，且依
      當時情況，並無不能注意之情事，故被告對本件車禍事故之發生有過失已屬顯
      然。又本件車禍事故經送台灣省高屏澎區車輛行車事故鑑定委員會及臺灣省車
      輛行車事故覆議鑑定委員會鑑定，其意見亦均認：被告駕駛車輛行經閃光紅燈
      號誌路口，支線道車未暫停讓幹道車先行為本件車禍肇事原因之一，有各該委
      員會函覆之鑑定意見書可憑，茲告訴人既因被告駕車肇事之過失行為而受傷，
      其間即有相當因果關係至明。
    綜上所述，事證明確，犯行洵堪認定。
二、核被告所為，係犯刑法第二百八十四條第一項前段之過失傷害罪。爰審酌被告於
    車禍發生後，對告訴人未予慰問並賠償損害，且猶飾詞狡辯，毫無悔意，犯後態
    度不佳等一切情狀，量處如主文所示之刑，並諭知易科罰金之折算標準。
據上論斷，應依刑事訴訟法第二百九十九條第一項前段，刑法第二百八十四條第一項
前段、第四十一條，罰金罰鍰提高標準條例第一條前段，第二條，判決如主文。
本案經檢察官鍾和憲到庭執行職務。
中      華      民      國      八十八      年    八    月    三十一    日
                                      臺灣屏東地方法院刑事第庭
                                         審判長法  官  潘  正  屏
                                               法  官  陳  定  國
                                               法  官  蔡  憲  德
右正本證明與原本無異。
對於本判決如有不服應於收受送達後十日內向本院提出上訴書狀上訴於台灣高等法院
高雄分院並按他造當事人之人數附具繕本。
                                               書記官  張  文  俊
中      華      民      國      八十八      年    八    月    三十一    日
附錄本判決論罪法條
刑法第二百八十四條第一項
因過失傷害人者，處六月以下有期徒刑、拘役或五百元以下罰金，致重傷者，處一年
以下有期徒刑、拘役或五百元以下罰金。


司法院資訊處製作；財團法人民間司法改革基金會備份。
